---
title: "R Notebook"
output: html_notebook
---

```{r}
library(edgeR)
library(limma)
library(gplots)
library(cluster)
```
```{r}
#COSTANTI
OUTPUT_DIR <- "r1_output"
```


```{r}
tumorPurity <- read.table("dati/ext/estimate_scores.tsv", header=TRUE, sep = "\t", row.names=5)
purity <- tumorPurity[which(rownames(tumorPurity) %in% rownames(clinical)),-(1:3)]
```


```{r}
dim(purity)
```

```{r}
head(purity)
```


```{r}
length(rownames(clinical))
```

---Ridure il numero campioni a quelli presenti in estimatedScores---

Riduco nel dataframe clinical
```{r}
clinical[which(rownames(clinical) %in% rownames(purity)),]
```

Riduco nel dataframe expression

```{r}
head(colnames(expression))
```
```{r}
head(rownames(purity))
```

```{r}
head(rownames(purity))
```


```{r}
head(rownames(clinical))
```

```{r}
dim(expression[,(colnames(expression) %in% rownames(purity))])
```



```{r}
head(clinical)
```

```{r}
clinical$tumorPurity <- 0
```


```{r}
getTumorPurity <- function(observation){
  purity[observation,"TumorPurity"]
}
```


```{r}
clinical$tumorPurity <- sapply(rownames(clinical), getTumorPurity)
```

```{r}
meta <- na.omit(clinical[,c("tumorPurity","shortLetterCode")])
```


```{r}
head(meta)
```

----------------------------


```{r}
groups <- factor(meta$shortLetterCode)
levels(groups)
table(groups)
```

```{r}
design.matrix <- model.matrix(~ 0+groups+tumorPurity, data=meta)
colnames(design.matrix) <- c(levels(groups),"tumorPurity")
d2 <- design.matrix
head(design.matrix)
```

```{r}
dim(design.matrix)
```

```{r}
cont.matrix <- makeContrasts(CasevsControl = TP-NT,
            levels=design.matrix)

cont.matrix
```

```{r}
colnames(expression) <- gsub("[.]","-",colnames(expression))
```


```{r}
dim(expression)
```

```{r}
methylated <- read.table("dati/coad_methylated_genes.txt", header=FALSE)
methylated <- methylated$V1
keepMethylated <- function(dataset){
  indexes <- which(row.names(dataset) %in% methylated)
  new_dataset <- dataset[indexes,]
  return(new_dataset)
}
```

```{r}
##Prima li filtro preservando solamente i geni con un cpm>100 in almeno due colonne
##Poi eseguo limma e, in seguito, prendo da essi soltanto i metilati
expression <- read.table("dati/coad_expression_fixed.txt", header=TRUE, sep = "\t", row.names=1)

#converto gli id di expression nello stesso formato usato nei metadati e elimino i campioni per cui non si conosce la tumorPurity
colnames(expression) <- gsub("[.]","-",colnames(expression))
expression <- expression[,rownames(meta)]
colnames(expression) <- gsub("-",".",colnames(expression))

#filtro conservando i geni con cpm>100 in almeno 2 colonne
keep <- rowSums(cpm(expression)>100) >= 2
expression <- expression[keep,]

fit <- lmFit(expression, design.matrix)
fit2 <- contrasts.fit(fit, cont.matrix)
fit2 <- eBayes(fit2)

cpmFilterAfter <-decideTests(fit2,adjust.method = "BH", p.value = 0.05)
# print("PRIMA DI PRENDERE I METILATI")
# summary(cpmFilterAfter)
length(cpmFilterAfter) #dimensione
sum(abs(cpmFilterAfter[,1]))
summary(cpmFilterAfter)
print("ORA PRENDO I METILATI")
cpmFilterAfter <- keepMethylated(cpmFilterAfter) # li filtro qui, dopo aver applicato limma
summary(cpmFilterAfter)
length(cpmFilterAfter) #dimensione


#faccio il plot
plotVolcano(column = 1, title="DGE considerando la covariata TumorPurity (p-value:0.05)\n", xlim=c(-4e+03,4e+03))

sum(abs(cpmFilterAfter[,1]))
```


```{r}
topTable(fit2, number=10)[,c("logFC","AveExpr","t","P.Value")]
```


```{r}
#Methylated Differently Expressed Genes
expression <- read.table("dati/coad_expression_fixed.txt", header=TRUE, sep = "\t", row.names=1)
MDEG <- row.names(cpmFilterAfter[which(cpmFilterAfter[,1] != 0),])
MDEG_entrez <- data.frame(row.names=MDEG,entrez=entrezMap[MDEG,])
expressionMDEG <- expression[which(row.names(expression) %in% MDEG),]
```

```{r}
NT_indexes <- which(clinical$shortLetterCode == "NT")
NT_expr <- expressionMDEG[,NT_indexes]
TP_expr <- expressionMDEG[,-NT_indexes]
```

```{r}
head(NT_expr)
head(TP_expr)
```



```{r}
#calcolo la media, per ogni gene, delle espressioni del gruppo di controllo
NT_mean <- apply(NT_expr, 1, FUN = mean)
#dalla media calcolo il logartimo in base 2 della media
NT_log2Mean <- log2(NT_mean)
#calcolo il logaritmo delle espressioni dei campioni tumorali
TP_log2 <- log2(TP_expr)
#ottengo il LogFoldChange per ogni gene-campione tumorale
TP_LFC <- TP_log2 - NT_log2Mean
```

```{r}
head(TP_log2)
head(NT_log2Mean)
head(TP_LFC)
```

```{r}
decideExpression <- function(x, epsilon = 0.001){
  if(x>epsilon)
    return("OVEREXPRESSION")
  else if(x < -epsilon)
    return("UNDEREXPRESSION")
  else #quindi se -epsilon <= x <= epsilon
    return("NORMAL")
}
```

```{r}
TP_decide <- data.frame(apply(TP_LFC, c(1, 2), FUN = decideExpression))
```

```{r}
head(TP_decide)
head(TP_LFC)
```

```{r}
head(which(TP_decide[,1] == "NORMAL"))
```

```{r}
entrezTable <- read.table("dati/coad_expression_with_ids_fixed.txt", header=TRUE, sep = "\t", row.names=1)
```


```{r}
dim(entrezTable)
```


```{r}
getSYMBOL <- function(x){
  strsplit(x,split="|",fixed=TRUE)[[1]][1]
  # v <- strsplit(x,split="|",fixed=TRUE)
  # return(v[1])
}
getID <- function(x){
  strsplit(x,split="|",fixed=TRUE)[[1]][2]
  # v <- strsplit(x,split="|",fixed=TRUE)
  # return(v[1])
}

splitLength <- function(x){
  length(strsplit(x,split="|",fixed=TRUE)[[1]])
}
```

```{r}
codes <- row.names(entrezTable)
head(sapply(codes, getSYMBOL))
```
```{r}
#entrezMap <- data.frame(row.names = sapply(codes, getSYMBOL),EntrezID=sapply(codes, getID))
entrezMap <- data.frame(row.names = sapply(codes, getID), symbol=sapply(codes, getSYMBOL))
```

```{r}
row.names(TP_decide) <- entrezMap[row.names(TP_decide),]
```

```{r}
head(TP_decide)
```

--- VERSO PHENSIM ---

```{r}
library(httr)

getSimulationName <- function(sample_name){
  paste("R1_",sample_name,sep="")
}

getSimulation <- function(sample, simulationManager){
  simName <- getSimulationName(sample)
  simId <- simulationManager[simName,"simulationId"]
  URL <- paste("https://phensim.tech/api/v1/simulations/",simId,sep="")
  resp <- GET(URL, add_headers(.headers = c('Accept'= 'application/json', 'Authorization' = 'Bearer WfA4J3bdwRAZCejlIIOdUGyHxZbtIm3XF6CL3rVi')))
  content(resp)
}

setSimulationId <- function(ds, response){
  ds[response$data$name,"simulationId"] <- response$data$id
  ds
}

updateStatus <- function(ds, response){
  ds[response$data$name,"status"] <- response$data$readable_status
  ds
}

setInfo <- function(ds, response){
  ds <- setSimulationId(ds, response)
  ds <- updateStatus(ds, response)
  ds
}

updateInfo <- function(sample, manager, resetID=TRUE){
  r <- getSimulation(sample, simulationManager)
  
  if(resetID == TRUE)
    manager <- setSimulationId(simulationManager,r)
  manager <- updateStatus(simulationManager,r)
  manager
}

updateManager <- function(manager){
  for (simName in row.names(manager)) {
    if(!is.na(manager[simName, "simulationId"])){
      if(is.na(manager[simName, "status"]) | manager[simName, "status"] != "Completed"){
        manager[simName,"status"] <- updateInfo(manager[simName, "sample"], manager, resetID=FALSE)[simName,"status"]
      }
    }   
  }
  manager
}

sendSimulation <- function(params, ds){
  r <- POST("https://phensim.tech/api/v1/simulations",body = params, encode="json",add_headers(.headers = PHENSIM_REQ_HEADERS))
  ds <- setInfo(ds, content(r))
  ds
}



submitSimulation <- function(sample, simulationManager){
  simName <- getSimulationName(sample)
  simId <- simulationManager[simName,"simulationId"]
  URL <- paste("https://phensim.tech/api/v1/simulations/",simId,"/submit",sep="")
  resp <- GET(URL, add_headers(.headers = PHENSIM_REQ_HEADERS))
  content(resp)
}

submitByPos <- function(pos, simulationManager){
  sampleName <- colnames(TP_decide2)[pos]
  simulationManager[getSimulationName(sampleName), "status"] <- submitSimulation(sampleName,simulationManager)$data$readable_status
  simulationManager
}

```

```{r}
# submitSimulation("TCGA.CM.5862.01A.01R.1653.07", simulationManager)
simulationManager <- submitByPos(77, simulationManager)
simulationManager
```
```{r}
for(simId in rownames(simulationManager)){
  if(simulationManager[simId,'status'] == 'Ready')
   simulationManager[simId,'status'] <- 'Queued'
}
```


```{r}
# simulationNames <- sapply(colnames(TP_decide), FUN = getSimulationName)
# simulationManager <- data.frame(row.names = simulationNames, sample=colnames(TP_decide), simulationId=NA,status=NA)
#OR
simulationManager <- read.table("dati/simulation_managers/r1_simulations.txt", header=TRUE, sep = "\t", row.names=1)
```

```{r}
# simulationManager <- setSimulationId(simulationManager,content(r3))
```


```{r}
simulationManager
```


```{r}
n <- length(rownames(simulationManager)) - 133
simulationManager[,"status"] <- "Completed"
```


```{r}
getSimulation("TCGA.D5.5538.01A.01R.1653.07", simulationManager)
```

```{r}
invalid_pos <- read.table("dati/invalid_nodes.txt", header=FALSE)$V1 + 1
TP_decide2 <- TP_decide[-invalid_pos,]
```

```{r}
getSimulationParams <- function(col_name, ds){
  #suddivide i geni per espressione
  column <- ds[,col_name]

  normal_indexes <- which(column == "NORMAL")
  over_indexes <- which(column == "OVEREXPRESSION")
  under_indexes <- which(column == "UNDEREXPRESSION")
  
  nonExpressed <- as.list(row.names(ds)[normal_indexes])
  overExpressed <- as.list(row.names(ds)[over_indexes])
  underExpressed <- as.list(row.names(ds)[under_indexes])
  
  nodes <- list()
  if(length(nonExpressed)>0){
    nodes <- list(nonExpressed=nonExpressed,overExpressed=overExpressed,underExpressed=underExpressed)
  }else{
    nodes <- list(overExpressed=overExpressed,underExpressed=underExpressed)
  }
  
  simulation_name <- getSimulationName(col_name)
  # ritorna la lista contenente i vari parametri
  list(name=simulation_name,organism="hsa",nodes=nodes)
}

newSimulation <- function(col_name, ds, simulationManager){

  params <- getSimulationParams(col_name, ds)
 
  simulationManager <- sendSimulation(params, simulationManager)

  simulationManager
}

# a <- sapply(colnames(TP_decide),newSimulation, TP_decide)

callSim <- function(index){
  sampleName <- colnames(TP_decide2)[index]
  rowName <- getSimulationName(sampleName)
  # print(paste(sampleName,rowName,index))
  newSimulation(sampleName,TP_decide2, simulationManager)
}
```

```{r}
simulationManager <- callSim(2)
```

```{r}
length(row.names(simulationManager))
```


```{r}
createNextSimulations <- function(simulationManager, to_do){
  counter = 0
  left = to_do
  if(left <= 0) return(simulationManager)
  for(i in 1 : length(row.names(simulationManager))){
    simName <- row.names(simulationManager)[i]
    if(!is.na(simulationManager[simName,"simulationId"])){
      counter <- counter + 1
      # print(paste("Skipping ", simName))
      next
    }
    if(counter){
      print(paste("Skipped ",counter," rows"))
      counter <- 0
    }
    simulationManager[simName,] <- callSim(i)[simName,]
    print(simName)
    left <- left - 1
    if(left <= 0) break
    date_time<-Sys.time()
    while((as.numeric(Sys.time()) - as.numeric(date_time)) < 8){} 
  }
  simulationManager
}


submitNextSimulations <- function(simulationManager, to_do){
  counter = 0
  left = to_do
  if(left <= 0) return(simulationManager)
  for(i in 1 : length(row.names(simulationManager))){
    simName <- row.names(simulationManager)[i]
    if(simulationManager[simName,"status"] != "Ready"){
      counter <- counter + 1
      # print(paste("Skipping ", simName))
      next
    }
    if(counter){
      print(paste("Skipped ",counter," rows"))
      counter <- 0
    }
    simulationManager[simName,] <- submitByPos(i, simulationManager)[simName,]
    print(simName)
    left <- left - 1
    if(left <= 0) break
    date_time<-Sys.time()
    while((as.numeric(Sys.time()) - as.numeric(date_time)) < 8){} 
  }
  simulationManager
}

checkHowManyToCreate <- function(simMngr){
  counter <- 0
  len <- length(row.names(simMngr))
  for(i in 1 : len){
    simName <- row.names(simMngr)[i]
    if(!is.na(simMngr[simName,"simulationId"])){
      counter <- counter + 1
    }else break
  }
  print(paste("Simulations left: ", len-counter))
  return(len-counter)
}

# checkHowManyToSubmit <- function(simMngr){
#   counter <- 0
#   len <- checkHowManyToCreate(simMngr)
#   for(i in 1 : len){
#     simName <- row.names(simMngr)[i]
#     if(!is.na(simMngr[simName,"simulationId"]))
#     if(simMngr[simName,"status"] != "Ready"){
#       counter <- counter + 1
#     }else break
#   }
#   print(paste("Simulations left: ", len-counter))
#   return(len-counter)
# }

```

```{r}
checkHowManyToCreate(simulationManager)
```


```{r}
simulationManager <- createNextSimulations(simulationManager,50)
```

```{r}
simulationManager <- submitNextSimulations(simulationManager,12)
```

```{r}
left <- checkHowManyToCreate(simulationManager)
simulationManager <- createNextSimulations(simulationManager,left)
simulationManager <- submitNextSimulations(simulationManager,left)
```



```{r}
write.table(simulationManager, file = "dati/simulation_managers/r1_simulations.txt", sep = "\t",col.names = TRUE, quote = FALSE, row.names = TRUE)
```

```{r}
library(httr)
composeGetUrl <- function(simId){
  url_prefix <- "https://phensim.tech/api/v1/simulations/"
  url_suffix <- "/download/output"
  paste(url_prefix, simId, url_suffix, sep="")
}
getOutput <- function(simID, fileID, dirname = "."){
  url <- composeGetUrl(simID)
  filename <- paste(fileID,".tsv",sep="")
  path <- paste(dirname, filename,sep="/")
  r <- GET(url, write_disk(path, overwrite=TRUE),add_headers(.headers = PHENSIM_REQ_HEADERS))
}
```

```{r}
simulationManager
```
```{r}
#Prova della funzionalita di getOutput 
# simId <- simulationManager$simulationId[1]
# name <- simulationManager$sample[1]
# getOutput(simId, name, OUTPUT_DIR)
```

Scarico tutti i file di output delle simulazioni registrate in simulationManager nella cartella il cui nome è passato come terzo parametro a getOutput
```{r}
for(simName in row.names(simulationManager)[1:285]){
  simId <- simulationManager[simName, "simulationId"]
  name <- simulationManager[simName, "sample"]
  getOutput(simId, name, OUTPUT_DIR)
  date_time<-Sys.time()
  while((as.numeric(Sys.time()) - as.numeric(date_time)) < 8){} 
}
```


Leggo il file di output di una delle simulazioni
```{r}
readOutputTable <- function(name){
  filename <- paste(name,"tsv",sep=".")
  path <- paste(OUTPUT_DIR, filename,sep="/")
  out_table <- read.table(path, header=FALSE, sep = "\t", row.names=NULL)
  colnames(out_table) <- header_out
  out_table
}
```


```{r}
getEndpoints <- function(df){
  #considero solo gli endpoint
  endpoints <- df[which(df$`Is Endpoint` == "Yes"),]
  #elimino i duplicati
  endpoints <- endpoints[!duplicated(endpoints$`Node Id`),]
  endpoints
}
getPathways <- function(df){
  pathways <- df[!duplicated(df$`Pathway Id`),]
  pathways
}
```


```{r}
getEndpointsAS <- function(sample){
  out_table <- readOutputTable(sample)
  endpoints <- getEndpoints(out_table)
  endpoints[,"Activity Score"]
}

getPathwaysAS <- function(sample){
  out_table <- readOutputTable(sample)
  pathways <- getPathways(out_table)
  pathways[,"Pathway Activity Score"]
}

getEndpointsPerturbation <- function(sample){
  out_table <- readOutputTable(sample)
  endpoints <- getEndpoints(out_table)
  endpoints[,"Average Node Perturbation"]
}

getPathwaysPerturbation <- function(sample){
  out_table <- readOutputTable(sample)
  pathways <- getPathways(out_table)
  pathways[,"Average Pathway Perturbation"]
}
```


```{r}
getEndpointsNodeIds <- function(index = 1){
  out_table <- readOutputTable(simulationManager$sample[index])
  endpoints <- getEndpoints(out_table)
  # head(endpoints[,c("Node Id","Node Name","Is Endpoint","Activity Score","Average Node Perturbation")])
  endpoints$`Node Id`
}

getPathwaysIds <- function(index = 1){
  out_table <- readOutputTable(simulationManager$sample[index])
  pathways <- getPathways(out_table)
  pathways$`Pathway Id`
}
```

Creo la Activity Score matrix di tutti gli endpoints dei vari campioni
```{r}
ASlists <- data.frame(sapply(simulationManager$sample, FUN = getEndpointsAS),row.names = getEndpointsNodeIds())
```

```{r}
head(ASlists)
```


```{r}
endpointsAS <- (na.omit(ASlists))
dim(endpointsAS)
```

La funzione dist calcola le distanze, in base ad una specifica metrica, tra le righe di un dataframe.
[https://www.rdocumentation.org/packages/stats/versions/3.6.2/topics/dist]
Dunque genero la trasposta del datafame, in modo da avere un campione per riga, anzichè per colonna.
Poi filtro gli endpoint con deviazione standard pari a zero.
```{r}
library(data.table)

ASmatrix <- transpose(endpointsAS)


rownames(ASmatrix) <- colnames(endpointsAS)
colnames(ASmatrix) <- rownames(endpointsAS)

ASmatrix <- Filter(function(x) sd(x) != 0, ASmatrix)

head(ASmatrix)
```
```{r}
library("gplots")
library(ggplot2)
library(factoextra)
```



```{r}
getMeansList<- function(cluster, num_clusters){
  means <- list()
  for(i in 1:num_clusters){
    members <- names(which(cluster == i))
    days <- clinic[which(is.na(clinic$days_to_death)==FALSE & row.names(clinic) %in%  members),"days_to_death"]
    means <- append(means, mean(days))
    # print(paste("Sd:",sd(days)))
  }
  means
}
getStdsList<- function(cluster, num_clusters){
  stds <- list()
  for(i in 1:num_clusters){
    members <- names(which(cluster == i))
    days <- clinic[which(is.na(clinic$days_to_death)==FALSE & row.names(clinic) %in%  members),"days_to_death"]
    stds <- append(stds, sd(days))
    # print(paste("Sd:",sd(days)))
  }
  stds
}
meanStdPlot <- function(cluster){
  Mean <- unlist(getMeansList(cluster,3))
  std <- unlist(getStdsList(cluster,3))
  nomi <- c("cluster 1","cluster 2","cluster 3")
  df<-data.frame(Mean=Mean,
  			sd=std,
  			clusters = nomi,
  			Cluster=as.factor(nomi),
  			Insert= c(0.0, 0.5, 1.0))
  
  
  ggplot(df, aes(x=clusters, y=Mean, fill=Cluster)) +
  geom_bar(position=position_dodge(), stat="identity",
  		colour='black') +
  geom_errorbar(aes(ymin=Mean-sd, ymax=Mean+sd), width=.2)
}
```


```{r}
clinic <- read.table("dati/coad_clinical_fixed.txt", header=TRUE, sep = "\t", row.names=1)
```

Media e deviazione standard complessiva
```{r}
mean(clinic[which(is.na(clinic$days_to_death)==FALSE),"days_to_death"])
sd(clinic[which(is.na(clinic$days_to_death)==FALSE),"days_to_death"])             
```

```{r}
clustersMeanSd <- function(cluster, num_clusters){
  for(i in 1:num_clusters){
    print(paste("Gruppo",i))
    members <- names(which(cluster == i))
    days <- clinic[which(is.na(clinic$days_to_death)==FALSE & row.names(clinic) %in%  members),"days_to_death"]
    print(paste("Mean:",mean(days)))
    print(paste("Sd:",sd(days)))
    print(paste("N: ",length(days)))
    print(days)
  }
}
```


PARTITIONING CLUSTERING CON ACTIVITY SCORE ENDPOINTS

```{r}
normal <- data.frame(scale(ASmatrix))
head(normal)
```

```{r}
k2 <- kmeans(normal, centers = 3, nstart = 25)

# aggregate(ASmatrix,by=list(fit$cluster),FUN=mean)

fviz_cluster(k2, data = normal, geom="point")

fviz_nbclust(normal, kmeans, method = "wss")

fviz_nbclust(normal, kmeans, method = "silhouette")

str(k2)
```

```{r}
table(k2$cluster)
```

```{r}
meanStdPlot(k2$cluster)
```
```{r}
clustersMeanSd(k2$cluster,3)
```
HIERARCHICAL CLUSTERING CON ACTIVITY SCORE ENDPOINTS

```{r}
hr <- hclust(as.dist(1-cor(t(ASmatrix), method="spearman")), method="complete")
hc <- hclust(as.dist(1-cor(ASmatrix, method="spearman")), method="complete") 
mycl <- cutree(hr, k=3);

mycol <- colorpanel(80, "blue", "white", "red")

heatmap.2(as.matrix((ASmatrix)), Rowv=as.dendrogram(hr), Colv=as.dendrogram(hc), col=mycol, trace="none") 
```

```{r}
clustersMeanSd(mycl,3)
```
STESSA COSA MA CON PERTURBATION

```{r}
P_df <- data.frame(sapply(simulationManager$sample, FUN = getEndpointsPerturbation),row.names = getEndpointsNodeIds())
```


```{r}
P_df <- (na.omit(P_df))

#transpose data frame
P_df_t <- transpose(P_df)

#redefine row and column names
rownames(P_df_t) <- colnames(P_df)
colnames(P_df_t) <- rownames(P_df)

P_df_t <- Filter(function(x) sd(x) != 0, P_df_t)


head(P_df_t)

normP <- data.frame(scale(P_df_t))
head(normP)
```


```{r}
num_clusters <- 3
kP <- kmeans(normP, centers = num_clusters, nstart = 25)

# aggregate(P_df_t,by=list(fit$cluster),FUN=mean)

fviz_cluster(kP, data = normP, geom="point")

# fviz_nbclust(normP, kmeans, method = "wss")
# 
# fviz_nbclust(normP, kmeans, method = "silhouette")

str(kP)

clustersMeanSd(kP$cluster,num_clusters)
```

HIERARCHICAL CLUSTERING CON PERTURBATION SU ENDPOINTS
```{r}
## Row- and column-wise clustering 
hr <- hclust(as.dist(1-cor(t(P_df_t), method="pearson")), method="complete")
hc <- hclust(as.dist(1-cor(P_df_t, method="pearson")), method="complete") 
## Tree cutting
mycl <- cutree(hr, k=3); 
```


```{r}
mycolhc <- rainbow(length(unique(mycl)), start=0.1, end=0.9);
mycolhc <- mycolhc[as.vector(mycl)] 
## Plot heatmap 
mycol <- colorpanel(40, "blue", "red", "white")
heatmap.2(as.matrix(P_df_t), Rowv=as.dendrogram(hr), Colv=as.dendrogram(hc), col=mycol, scale="row", density.info="none", trace="none", RowSideColors=mycolhc) 
```

```{r}
hr <- hclust(as.dist(1-cor(t(P_df_t), method="spearman")), method="complete")
mycl <- cutree(hr, k=3); 
table(mycl)
clustersMeanSd(mycl, length(table(mycl)))
```



Del primo gruppo nessun paziente è sopravvissuto per più di 2 anni.
```{r}
hr <- hclust(as.dist(1-cor(t(P_df_t), method="pearson")), method="complete")
mycl <- cutree(hr, k=3); 
table(mycl)
clustersMeanSd(mycl, length(table(mycl)))
```

```{r}
meanStdPlot(mycl)
```

PATHWAYS
```{r}
sortedMeans <- function(ds,decreasing = FALSE){
  means <- apply(ds, 1, FUN=mean)
  sort(means, decreasing = decreasing)
}
```

```{r}
pathways <- getPathways(out_table)
row.names(pathways) <- pathways[,"Pathway Id"]
head(pathways)
```


CLUSTERING SU ACTIVITY SCORE DELLA PATHWAY

```{r}
ASpathways <- data.frame(sapply(simulationManager$sample, FUN = getPathwaysAS),row.names = getPathwaysIds())
```


```{r}
ASpathways <- (na.omit(ASpathways))

#transpose data frame
ASpath_t <- transpose(ASpathways)

#redefine row and column names
rownames(ASpath_t) <- colnames(ASpathways)
colnames(ASpath_t) <- rownames(ASpathways)

ASpath_t <- Filter(function(x) sd(x) != 0, ASpath_t)


head(ASpath_t)

normPath <- data.frame(scale(ASpath_t))
head(normPath)
```

```{r}
num_clusters <- 3
kP <- kmeans(normPath, centers = num_clusters, nstart = 25)

# aggregate(P_df_t,by=list(fit$cluster),FUN=mean)

# str(kP)

clustersMeanSd(kP$cluster,num_clusters)
```

HIERARCHICAL CLUSTERING CON ACTIVITY SCORE DELLA PATHWAY


```{r}
## Row- and column-wise clustering 
hr <- hclust(as.dist(1-cor(t(ASpath_t), method="spearman")), method="complete")
hc <- hclust(as.dist(1-cor(ASpath_t, method="spearman")), method="complete")
## Tree cutting
mycl <- cutree(hr, k=3)
table(mycl)
clustersMeanSd(mycl, length(table(mycl)))

mycolhc <- rainbow(length(unique(mycl)), start=0.1, end=0.9); mycolhc <- mycolhc[as.vector(mycl)] 

## Plot heatmap 
mycol <- colorpanel(70, "blue", "white", "red")


heatmap.2(as.matrix(ASpathways), Rowv=as.dendrogram(hc), Colv=as.dendrogram(hr), col=mycol, scale="row", density.info="none", trace="none") 
```
```{r}
meanStdPlot(mycl)
```

CLUSTERING SU PERTURBATION DELLE PATHWAY


```{r}
PertPathways <- data.frame(sapply(simulationManager$sample, FUN = getPathwaysPerturbation),row.names = getPathwaysIds())
```


```{r}
head(PertPathways)
```


```{r}
PertPathways <- (na.omit(PertPathways))

#transpose data frame
PertPath_t <- transpose(PertPathways)

#redefine row and column names
rownames(PertPath_t) <- colnames(PertPathways)
colnames(PertPath_t) <- rownames(PertPathways)

PertPath_t <- Filter(function(x) sd(x) != 0, PertPath_t)


head(PertPath_t)

normPath2 <- data.frame(scale(PertPath_t))
head(normPath2)
```


```{r}
num_clusters <- 3
kP <- kmeans(normPath2, centers = num_clusters, nstart = 25)

# aggregate(P_df_t,by=list(fit$cluster),FUN=mean)

fviz_cluster(kP, data = normPath2, geom="point")
# 
# fviz_nbclust(normPath2, kmeans, method = "wss")
# 
# fviz_nbclust(normPath2, kmeans, method = "silhouette")

# str(kP)

clustersMeanSd(kP$cluster,num_clusters)
```


HIERARCHICAL CLUSTERING SU PERTURBATION DELLA PATHWAY


```{r}
## Row- and column-wise clustering 
hr <- hclust(as.dist(1-cor(t(PertPath_t), method="pearson")), method="average")
hc <- hclust(as.dist(1-cor(PertPath_t, method="spearman")), method="complete")
## Tree cutting
mycl <- cutree(hr, k=3)
table(mycl)

mycolhc <- rainbow(length(unique(mycl)), start=0.1, end=0.9); mycolhc <- mycolhc[as.vector(mycl)] 

## Plot heatmap 
mycol <- colorpanel(50, "blue", "white", "red")


heatmap.2(as.matrix(PertPathways), Rowv=as.dendrogram(hc), Colv=as.dendrogram(hr), col=mycol, scale="row", density.info="none", trace="none") 

clustersMeanSd(mycl, length(table(mycl)))
```



```{r}
## Row- and column-wise clustering 
hr <- hclust(as.dist(1-cor(t(PertPath_t), method="pearson")), method="complete")
hc <- hclust(as.dist(1-cor(PertPath_t, method="spearman")), method="complete")
## Tree cutting
mycl <- cutree(hr, k=3)
table(mycl)

mycolhc <- rainbow(length(unique(mycl)), start=0.1, end=0.9); mycolhc <- mycolhc[as.vector(mycl)] 

## Plot heatmap 
mycol <- colorpanel(50, "blue", "white", "red")


heatmap.2(as.matrix(PertPathways), Rowv=as.dendrogram(hc), Colv=as.dendrogram(hr), col=mycol, scale="row", density.info="none", trace="none") 

clustersMeanSd(mycl, length(table(mycl)))
```





```{r}
lowestActivityScores <- sortedMeans(PertPathways, decreasing = FALSE)
names(lowestActivityScores) <- pathways[names(lowestActivityScores),"Pathway Name"]
highestActivityScores <- sortedMeans(PertPathways, decreasing = TRUE)
names(highestActivityScores) <- pathways[names(highestActivityScores),"Pathway Name"]
```

```{r}
data.frame(head(lowestActivityScores))
data.frame(head(highestActivityScores))
```


