---
title: "R Notebook"
output: html_notebook
---

```{r}
# install.packages('gplots')
# install.packages("factoextra")
install.packages('xtable')
```
```{r}
library(xtable)
```


```{r}
library(edgeR)
library(limma)
library(gplots)
library(cluster)
```
```{r}
PHENSIM_REQ_HEADERS = c('Accept'= 'application/json', 'Authorization' = 'Bearer WfA4J3bdwRAZCejlIIOdUGyHxZbtIm3XF6CL3rVi')
```


```{r}
methylated <- read.table("dati/coad_methylated_genes.txt", header=FALSE)
methylated <- methylated$V1
head(methylated)
```


```{r}
keepMethylated <- function(dataset){
  indexes <- which(row.names(dataset) %in% methylated)
  new_dataset <- dataset[indexes,]
  return(new_dataset)
}
```


```{r}
clinical <- read.table("dati/coad_clinical.txt", header=TRUE, sep = "\t", row.names=1)
```

```{r}
dim(clinical)
```


```{r}
to_latex <- head(expression[1:3])
```

```{r}
to_latex <- head(clinical[,c("shortLetterCode","sample_type","tissue_or_organ_of_origin")])
# "morphology","vital_status","age_at_index","days_to_death"
```

```{r}
to_latex <- topTable(fit2, number=10)[,c("logFC","AveExpr","t","P.Value")]
```


```{r}
xtable(to_latex, type = "latex")
```


```{r}
print(xtable(to_latex, type = "latex"), file = "filename2.tex")
```


```{r}
clinical <- read.table("dati/coad_clinical.txt", header=TRUE, sep = "\t", row.names=1)
groups <- factor(clinical$shortLetterCode)
levels(groups)
table(groups)
```


```{r}
design.matrix <- model.matrix(~ 0+groups)
colnames(design.matrix) <- c(levels(groups))
head(design.matrix)
```


```{r}
cont.matrix <- makeContrasts(CasevsControl = TP-NT,
            levels=design.matrix)

cont.matrix
```


```{r}
plotVolcano <- function(p_value=0.05, column = 1, title="Volcano Plot", dataset = fit2, xlim=c(-4e+03,4e+03)) {
  significance.res <- decideTests(dataset,adjust.method = "BH", p.value = p_value)
  colors <- rep("grey",nrow(significance.res))
  colors[which(significance.res[,column]==-1)] <- "blue"
  colors[which(significance.res[,column]==1)] <- "red"
  volcanoplot(fit2,coef=column,col=colors, xlim= xlim)
  title(main = title)
}
```




```{r}
entrezTable <- read.table("dati/coad_expression_with_ids_fixed.txt", header=TRUE, sep = "\t", row.names=1)
```


```{r}
dim(entrezTable)
```


```{r}
getSYMBOL <- function(x){
  strsplit(x,split="|",fixed=TRUE)[[1]][1]
  # v <- strsplit(x,split="|",fixed=TRUE)
  # return(v[1])
}
getID <- function(x){
  strsplit(x,split="|",fixed=TRUE)[[1]][2]
  # v <- strsplit(x,split="|",fixed=TRUE)
  # return(v[1])
}

splitLength <- function(x){
  length(strsplit(x,split="|",fixed=TRUE)[[1]])
}
```

```{r}
codes <- row.names(entrezTable)
head(sapply(codes, getSYMBOL))
```
```{r}
head(row.names(entrezTable))
```

```{r}
entrezTable
```


```{r}
entrezMap <- data.frame(row.names = sapply(codes, getSYMBOL),EntrezID=sapply(codes, getID))
# entrezMap <- data.frame(row.names = sapply(codes, getID), symbol=sapply(codes, getSYMBOL))
```

```{r}
methylated[3:5]
```

```{r}
# #ELIMINIAMO I SYMBOL DUPLICATI
# interrogativo_indici <- which(entrezMap$SYMBOL=='?')
# geni_duplicati <- which(entrezMap$SYMBOL=='SLC35E2')
# to_remove = c(interrogativo_indici, geni_duplicati)
# # entrezMap[to_remove,]
# entrezMap2 <- entrezMap[-to_remove, ]
# entrezMap2
# ```
# ```{r}
# n_occur <- data.frame(table(entrezMap2$EntrezID))
# n_occur[n_occur$Freq > 1,]
```


```{r}
##Prima li filtro preservando solamente i geni con un cpm>100 in almeno due colonne
##Poi eseguo limma e, in seguito, prendo da essi soltanto i metilati
expression <- read.table("dati/coad_expression_fixed.txt", header=TRUE, sep = "\t", row.names=1)

#filtro conservando i geni con cpm>100 in almeno 2 colonne
keep <- rowSums(cpm(expression)>100) >= 2
expression <- expression[keep,]

fit <- lmFit(expression, design.matrix)
fit2 <- contrasts.fit(fit, cont.matrix)
fit2 <- eBayes(fit2)

cpmFilterAfter <-decideTests(fit2,adjust.method = "BH", p.value = 0.05)
# print("PRIMA DI PRENDERE I METILATI")
# summary(cpmFilterAfter)
length(cpmFilterAfter) #dimensione
print("ORA PRENDO I METILATI")
cpmFilterAfter <- keepMethylated(cpmFilterAfter) # li filtro qui, dopo aver applicato limma
summary(cpmFilterAfter)
length(cpmFilterAfter) #dimensione


#faccio il plot
plotVolcano(column = 1, title="Tumore vs Controllo\nfiltri:CPM prima, metilati dopo (p-value:0.05)\n", xlim=c(-4e+03,4e+03))

sum(abs(cpmFilterAfter[,1]))
```
```{r}
topTable(fit2, number=10)[,c("logFC","AveExpr","t","P.Value")]
```



```{r}
topTable(fit2, number=10)[,"logFC","AveExpr","t","P.Value"]
```


```{r}
#Methylated Differently Expressed Genes
MDEG <- row.names(cpmFilterAfter[which(cpmFilterAfter[,1] != 0),])
```


```{r}
MDEG_entrez <- data.frame(row.names=MDEG,entrez=entrezMap[MDEG,])
```


```{r}
# write.table(MDEG_entrez, file = "dati/coad_methylated_differently_expressed_genes.txt", sep = "\t",col.names = FALSE, quote = FALSE, row.names = TRUE)
```

```{r}
MDEG_entrez
```



```{r}
expressionMDEG <- expression[which(row.names(expression) %in% MDEG),]
dim(expressionMDEG)
```


```{r}
NT_indexes <- which(clinical$shortLetterCode == "NT")
```


```{r}
NT_expr <- expressionMDEG[,NT_indexes]
TP_expr <- expressionMDEG[,-NT_indexes]
```


```{r}
#calcolo la media, per ogni gene, delle espressioni del gruppo di controllo
NT_mean <- apply(NT_expr, 1, FUN = mean)
#dalla media calcolo il logartimo in base 2 della media
NT_log2Mean <- log2(NT_mean)
#calcolo il logaritmo delle espressioni dei campioni tumorali
TP_log2 <- log2(TP_expr)
#ottengo il LogFoldChange per ogni gene-campione tumorale
TP_LFC <- TP_log2 - NT_log2Mean
```


```{r}
head(TP_log2)
head(NT_log2Mean)
head(TP_LFC)
```

```{r}
decideExpression <- function(x, epsilon = 0.001){
  if(x>epsilon)
    return("OVEREXPRESSION")
  else if(x < -epsilon)
    return("UNDEREXPRESSION")
  else #quindi -epsilon <= x <= epsilon
    return("NORMAL")
}
```


```{r}
TP_decide <- data.frame(apply(TP_LFC, c(1, 2), FUN = decideExpression))
```



```{r}
head(TP_decide)
head(TP_LFC)

```

```{r}
head(which(TP_decide[,1] == "NORMAL"))
```
```{r}
row.names(TP_decide) <- entrezMap[row.names(TP_decide),]
```

```{r}
head(TP_decide)
```



```{r}
which(TP_decide$TCGA.F4.6805.01A.11R.1839.07 == "NORMAL")
arr <- TP_decide$TCGA.F4.6805.01A.11R.1839.07
which(arr == "NORMAL")
```




```{r}
# mapped <- mapIds(org.Hs.eg.db, keys = MDEG, column = "ENTREZID", keytype = "SYMBOL")
# mapped[c("A2M","DDX6","CD34","CD97","ciccio")]
# mapToEntrez <- function(keys){
#   genes_found <- list()
#   if(length(keys)==0)
#     return(genes_found)
#   for (x in keys) {
#     if(!is.na(mapped[x])){
#       genes_found <- append(genes_found,mapped[x])
#     }
#   }
#   genes_found
# }
```

```{r}
library(httr)
```

```{r}
getSimulationName <- function(sample_name){
  paste("COAD_",sample_name,sep="")
}

getSimulation <- function(sample, simulationManager){
  simName <- getSimulationName(sample)
  simId <- simulationManager[simName,"simulationId"]
  URL <- paste("https://phensim.tech/api/v1/simulations/",simId,sep="")
  resp <- GET(URL, add_headers(.headers = c('Accept'= 'application/json', 'Authorization' = 'Bearer WfA4J3bdwRAZCejlIIOdUGyHxZbtIm3XF6CL3rVi')))
  content(resp)
}

setSimulationId <- function(ds, response){
  ds[response$data$name,"simulationId"] <- response$data$id
  ds
}

updateStatus <- function(ds, response){
  ds[response$data$name,"status"] <- response$data$readable_status
  ds
}

setInfo <- function(ds, response){
  ds <- setSimulationId(ds, response)
  ds <- updateStatus(ds, response)
  ds
}

updateInfo <- function(sample, manager, resetID=TRUE){
  r <- getSimulation(sample, simulationManager)
  
  if(resetID == TRUE)
    manager <- setSimulationId(simulationManager,r)
  manager <- updateStatus(simulationManager,r)
  manager
}

updateManager <- function(manager){
  for (simName in row.names(manager)) {
    if(!is.na(manager[simName, "simulationId"])){
      if(is.na(manager[simName, "status"]) | manager[simName, "status"] != "Completed"){
        manager[simName,"status"] <- updateInfo(manager[simName, "sample"], manager, resetID=FALSE)[simName,"status"]
      }
    }   
  }
  manager
}

sendSimulation <- function(params, ds){
  r <- POST("https://phensim.tech/api/v1/simulations",body = params, encode="json",add_headers(.headers = PHENSIM_REQ_HEADERS))
  # print(content(r))
  ds <- setInfo(ds, content(r))
  ds
}



submitSimulation <- function(sample, simulationManager){
  simName <- getSimulationName(sample)
  simId <- simulationManager[simName,"simulationId"]
  URL <- paste("https://phensim.tech/api/v1/simulations/",simId,"/submit",sep="")
  resp <- GET(URL, add_headers(.headers = PHENSIM_REQ_HEADERS))
  content(resp)
  # content(resp)
}

submitByPos <- function(pos, simulationManager){
  sampleName <- colnames(TP_decide2)[pos]
  submitSimulation(sampleName,simulationManager)
}

# https://phensim.tech/api/v1/simulations/{SIMULATION_ID}/submit
submitReadySimulations <- function(manager){
  for (simName in row.names(manager)) {
    if(!is.na(manager[simName, "simulationId"])){
      if(!is.na(manager[simName, "status"]) & manager[simName, "status"] == "Ready"){
       submitSimulation("TCGA.F4.6703.01A.11R.1839.07", simulationManager)
        # $data$readable_status
      }
    }   
  }
}

```

```{r}
# var txt = ""
# for(var i = 91; i <= 140; i++){
#     txt += "simulationManager <- callSim("+i+")\n"
# }
```

```{r}
colnames(TP_decide2)[51]
```
```{r}
# simulationManager <- callSim(283)
# simulationManager <- callSim(284)
# simulationManager <- callSim(285)
```

```{r}
# res <- submitByPos(283,simulationManager)
# res <- submitByPos(284,simulationManager)
# res <- submitByPos(285,simulationManager)
```


```{r}
which(row.names(simulationManager) == "COAD_TCGA.CM.6679.01A.11R.1839.07")
```

```{r}
status_code(r3)
content(r3)$data
```

```{r}
simulationNames <- sapply(colnames(TP_decide), FUN = getSimulationName)
simulationManager <- data.frame(row.names = simulationNames, sample=colnames(TP_decide), simulationId=NA,status=NA)
```


```{r}
simulationManager <- setSimulationId(simulationManager,content(r3))
```


```{r}
simulationManager <- updateStatus(simulationManager,content(r3))
```

```{r}
getSimulation("TCGA.D5.5538.01A.01R.1653.07", simulationManager)
```

```{r}
simulationManager <- updateInfo("TCGA.F4.6805.01A.11R.1839.07", simulationManager)
```


```{r}
simulationManager <- updateManager(simulationManager)
```


```{r}
simulationManager
```


```{r}
getSimulationParams <- function(col_name, ds){
  #suddivide i geni per espressione e li mappa con gli EntrezID
  column <- ds[,col_name]

  normal_indexes <- which(column == "NORMAL")
  over_indexes <- which(column == "OVEREXPRESSION")
  under_indexes <- which(column == "UNDEREXPRESSION")
  
  nonExpressed <- as.list(row.names(ds)[normal_indexes])
  overExpressed <- as.list(row.names(ds)[over_indexes])
  underExpressed <- as.list(row.names(ds)[under_indexes])
  
  nodes <- list()
  if(length(nonExpressed)>0){
    nodes <- list(nonExpressed=nonExpressed,overExpressed=overExpressed,underExpressed=underExpressed)
  }else{
    nodes <- list(overExpressed=overExpressed,underExpressed=underExpressed)
  }
  
  simulation_name <- getSimulationName(col_name)
  # ritorna la lista contenente i vari parametri
  list(name=simulation_name,organism="hsa",nodes=nodes)
}

newSimulation <- function(col_name, ds, simulationManager){

  params <- getSimulationParams(col_name, ds)
 
  simulationManager <- sendSimulation(params, simulationManager)

  simulationManager
}

# a <- sapply(colnames(TP_decide),newSimulation, TP_decide)
```



```{r}
numero_geni <- dim(TP_decide)[1]
numero_errori <- length(content(r)$errors)
paste("Geni d.e. e metilati:",numero_geni)
#r è la response ottenuta da Phensim
paste("Di questi, Phensim non riconosce l'Entrez ID di",numero_errori,"geni")
paste("Non ne riconosce il",round(100*numero_errori/numero_geni,2),"%")
paste("Se dovessimo scartarli rimarrebbero", numero_geni-numero_errori, "geni")
```

```{r}
status_code(r)
```

```{r}
content(r2)
```


```{r}
# write.table(content(r2)$errors, file = "dati/error.txt", sep = "\n")
```

```{r}
invalid_pos <- read.table("dati/invalid_nodes.txt", header=FALSE)$V1 + 1
```


```{r}
head(invalid_pos)
```
```{r}

TP_decide2 <- TP_decide[-invalid_pos,]
```


```{r}
# json_submit2 <- newSimulation(colnames(TP_decide2)[6],TP_decide2)
```


```{r}
callSim <- function(index){
  sampleName <- colnames(TP_decide2)[index]
  rowName <- getSimulationName(sampleName)
  print(paste(sampleName,rowName,index))
  newSimulation(sampleName,TP_decide2, simulationManager)
}

```

```{r}
simulationManager <- callSim(139)
simulationManager <- callSim(140)
```


```{r}
simulationManager[37,]
```


```{r}
simulationManager[rowName,] <- callSim(31)
Sys.sleep(10)
print("dopo")
```

```{r}
simulationManager
```



```{r}
write.table(simulationManager, file = "dati/simulation_manager.txt", sep = "\t",col.names = TRUE, quote = FALSE, row.names = TRUE)
```


```{r}
simulationManager <- read.table("dati/simulation_manager.txt", header=TRUE, sep = "\t", row.names=1)
```



```{r}
status_code(r3)
content(r3)
```


```{r}
head(TP_expr)
head(TP_log2)
```


```{r}
head(NT_expr)
head(TP_expr)
head(NT_mean)
```

```{r}
head(simulationManager)
```


```{r}
#LETTURA RISULTATI SIMULAZIONE DI PHENSIM

simId <- 2302

URL <- paste("https://phensim.tech/api/v1/simulations/",simId,sep="")

resp <- GET(URL, add_headers(.headers = c('Accept'= 'application/json', 'Authorization' = 'Bearer WfA4J3bdwRAZCejlIIOdUGyHxZbtIm3XF6CL3rVi')))
  
content(resp)

```

```{r}
header_out <- row.names(read.table("header_out.txt", header=FALSE, sep="\n",row.names = 1))
```

```{r}
length(header_out)
```


```{r}
content(resp)$data$links$output
```
funzione per comporre l'url della richiesta GET a Phensim per ottere il file di output in formato .tsv
```{r}
composeGetUrl <- function(simId){
  url_prefix <- "https://phensim.tech/api/v1/simulations/"
  url_suffix <- "/download/output"
  paste(url_prefix, simId, url_suffix, sep="")
}
```

```{r}
composeGetUrl(202)
```

tramite la funzione getOutput effettuiamo una richiesta GET per ottenere il file tsv d'output di una determinata simulazione
```{r}
# library(httr)
getOutput <- function(simID, fileID, dirname = "."){
  url <- composeGetUrl(simID)
  filename <- paste(fileID,".tsv",sep="")
  path <- paste(dirname, filename,sep="/")
  r <- GET(url, write_disk(path, overwrite=TRUE),add_headers(.headers = PHENSIM_REQ_HEADERS))
}
```


```{r}
simId <- simulationManager$simulationId[1]
name <- simulationManager$sample[1]
getOutput(simId, name, "output")
```


```{r}

for(simName in row.names(simulationManager)){
  simId <- simulationManager[simName, "simulationId"]
  name <- simulationManager[simName, "sample"]
  getOutput(simId, name, "output1")
  date_time<-Sys.time()
  while((as.numeric(Sys.time()) - as.numeric(date_time)) < 11){} 
}
```

```{r}
name1 <- paste(simulationManager$sample[1],"tsv",sep=".")
path <- paste("output1", name1,sep="/")
path
```



```{r}
readOutputTable <- function(name){
  filename <- paste(name,"tsv",sep=".")
  path <- paste("output1", filename,sep="/")
  out_table <- read.table(path, header=FALSE, sep = "\t", row.names=NULL)
  colnames(out_table) <- header_out
  out_table
}
```


```{r}
head(out_table)
```



PREPARARE IL CLUSTERING

CLUSTERING SU ACTIVITY SCORE DEI NODI ENDPOINT

Scarto i nodi che non sono endpoint
```{r}
out_table[which(out_table$`Is Endpoint` == "Yes"),]
```

```{r}
head(simulationManager$sample)
```

```{r}
simulationManager$sample[2]
```


```{r}
name2 <- paste(simulationManager$sample[2],"tsv",sep=".")
path <- paste("output1", name2,sep="/")
out_table2<- read.table(path, header=FALSE, sep = "\t", row.names=NULL)
colnames(out_table2) <- header_out
path
```



```{r}
getEndpoints <- function(df){
  #considero solo gli endpoint
  endpoints <- df[which(df$`Is Endpoint` == "Yes"),]
  #elimino i duplicati
  endpoints <- endpoints[!duplicated(endpoints$`Node Id`),]
  endpoints
}
getPathways <- function(df){
  pathways <- df[!duplicated(df$`Pathway Id`),]
  pathways
}
```

```{r}
key <- simulationManager$sample[2]
ASlists <- list()
ASlists[[ key ]] <- endpoints[,"Activity Score"]
EndpointAS <- data.frame(ASlists, row.names = endpoints$`Node Id`) 
EndpointAS
```
```{r}
getEndpointsAS <- function(sample){
  out_table <- readOutputTable(sample)
  endpoints <- getEndpoints(out_table)
  endpoints[,"Activity Score"]
}
getEndpointsPerturbation <- function(sample){
  out_table <- readOutputTable(sample)
  endpoints <- getEndpoints(out_table)
  endpoints[,"Average Node Perturbation"]
}
getPathwaysAS <- function(sample){
  out_table <- readOutputTable(sample)
  pathways <- getPathways(out_table)
  pathways[,"Pathway Activity Score"]
}
getPathwaysPerturbation <- function(sample){
  out_table <- readOutputTable(sample)
  pathways <- getPathways(out_table)
  pathways[,"Average Pathway Perturbation"]
}
```


```{r}
out_table <- readOutputTable(simulationManager$sample[4])
endpoints <- getEndpoints(out_table)
head(endpoints)
```

lapply è una funzione che ritorna una lista come output. Nella sua lista d'output c'è un elemento per ogni elemento della lista passata in input, in questo caso vengono passati in input i nomi dei campioni.
```{r}
ASlists <- data.frame(sapply(simulationManager$sample, FUN = getEndpointsAS),row.names = endpoints$`Node Id`)
# row.names(ASlists) <- endpoints$`Node Id`
```


```{r}
head(ASlists,50)
```

La tabella presenta dei valori mancanti (NA - Not Available[www.statmethods.net/input/missingdata.html, Robert I. Kabacoff, consultata in data  07/08/2022])
```{r}
endpointsAS <- (na.omit(ASlists))
dim(endpointsAS)
```
```{r}
endpointsAS
```


La funzione dist calcola le distanze, in base ad una specifica metrica, tra le righe di un dataframe.
[https://www.rdocumentation.org/packages/stats/versions/3.6.2/topics/dist]
Dunque genero la trasposta del datafame, in modo da avere un campione per riga, anzichè per colonna.

```{r}
library(data.table)
```


```{r}
#transpose data frame
ASmatrix <- transpose(endpointsAS)

#redefine row and column names
rownames(ASmatrix) <- colnames(endpointsAS)
colnames(ASmatrix) <- rownames(endpointsAS)

head(ASmatrix)
```

Filtro gli endpoint con deviazione standard pari a zero.
```{r}
ASmatrix <- Filter(function(x) sd(x) != 0, ASmatrix)
head(ASmatrix)
```



```{r}
normal <- data.frame(scale(ASmatrix))
head(normal)
```

```{r}
which(is.na(t(normal)))
```



PARTITIONING CLUSTERING

```{r}
library(factoextra) 
```


```{r}
k2 <- kmeans(normal, centers = 3, nstart = 25)

# aggregate(ASmatrix,by=list(fit$cluster),FUN=mean)

fviz_cluster(k2, data = normal, geom="point")

fviz_nbclust(normal, kmeans, method = "wss")

fviz_nbclust(normal, kmeans, method = "silhouette")

str(k2)
```
#days_to_death
#status vital_status
(https://www.cancer.gov/about-cancer/diagnosis-staging/staging)
#ajcc_pathologic_t
#ajcc_pathologic_n
#	ajcc_pathologic_m
```{r}
clinic <- read.table("dati/coad_clinical_fixed.txt", header=TRUE, sep = "\t", row.names=1)
```


```{r}
mean(clinic[which(is.na(clinic$days_to_death)==FALSE),"days_to_death"])
sd(clinic[which(is.na(clinic$days_to_death)==FALSE),"days_to_death"])
```

```{r}
clustersMeanSd <- function(cluster, num_clusters){
  for(i in 1:num_clusters){
    print(paste("Gruppo",i))
    members <- names(which(cluster == i))
    days <- clinic[which(is.na(clinic$days_to_death)==FALSE & row.names(clinic) %in%  members),"days_to_death"]
    print(paste("Mean:",mean(days)))
    print(paste("Sd:",sd(days)))
    print(days)
  }
}
```

```{r}
clustersMeanSd(k2$cluster,3)
```




HIERARCHICAL CLUSTERING CON ACTIVITY SCORE ENDPOINTS

```{r}
distance <- dist(normal, method = "euclidean")
fit <- hclust(distance)
```


```{r}
## Row- and column-wise clustering 
hr <- fit
# hc <- hclust(as.dist(1-cor(ASmatrix, method="spearman")), method="complete") 
## Tree cutting
groups <- cutree(hr, 6); mycolhc <- rainbow(length(unique(groups)), start=0.1, end=0.9); mycolhc <- mycolhc[as.vector(mycl)] 
## Plot heatmap 
mycol <- colorpanel(20, "red", "green") # or try redgreen(75)

heatmap.2(as.matrix(ASmatrix), Rowv=as.dendrogram(hr), col=mycol, scale="row", density.info="none", trace="none", RowSideColors=mycolhc) 
```

```{r}
table(groups)
```


```{r}
## Row- and column-wise clustering 
hr <- hclust(as.dist(1-cor(t(ASmatrix), method="spearman")), method="complete")
hc <- hclust(as.dist(1-cor(ASmatrix, method="spearman")), method="complete") 
## Tree cutting
mycl <- cutree(hr, k=3); mycolhc <- rainbow(length(unique(mycl)), start=0.1, end=0.9); mycolhc <- mycolhc[as.vector(mycl)] 

## Plot heatmap 
mycol <- colorpanel(40, "darkblue", "yellow", "white")


heatmap.2(as.matrix(ASmatrix), Rowv=as.dendrogram(hr), Colv=as.dendrogram(hc), col=mycol, scale="row", density.info="none", trace="none", RowSideColors=mycolhc) 
```
```{r}
table(mycl)
```
```{r}
clustersMeanSd(mycl,3)
```




```{r}
## Row- and column-wise clustering 
hr <- hclust(as.dist(1-cor(t(ASmatrix), method="spearman")), method="complete")
hc <- hclust(as.dist(1-cor(ASmatrix, method="spearman")), method="average") 
## Tree cutting
h <- max(hr$height)/1.5
mycl <- cutree(hr, h=h);
mycolhc <- rainbow(length(unique(mycl)), start=0.1, end=0.9);
mycolhc <- mycolhc[as.vector(mycl)] 

## Plot heatmap 
mycol <- colorpanel(40, "darkblue", "yellow", "white") # or try redgreen(75)

table(mycl)
clustersMeanSd(mycl, length(table(mycl)))

heatmap.2(as.matrix(ASmatrix), Rowv=as.dendrogram(hr), Colv=as.dendrogram(hc), col=mycol, scale="row", density.info="none", trace="none", RowSideColors=mycolhc) 
```








#STESSA COSA MA CON PERTURBATION

```{r}
P_df <- data.frame(sapply(simulationManager$sample, FUN = getEndpointsPerturbation),row.names = endpoints$`Node Id`)
```


```{r}
P_df <- (na.omit(P_df))

#transpose data frame
P_df_t <- transpose(P_df)

#redefine row and column names
rownames(P_df_t) <- colnames(P_df)
colnames(P_df_t) <- rownames(P_df)

P_df_t <- Filter(function(x) sd(x) != 0, P_df_t)


head(P_df_t)

normP <- data.frame(scale(P_df_t))
head(normP)
```


```{r}
num_clusters <- 3
kP <- kmeans(normP, centers = num_clusters, nstart = 25)

# aggregate(P_df_t,by=list(fit$cluster),FUN=mean)

fviz_cluster(kP, data = normP, geom="point")

fviz_nbclust(normP, kmeans, method = "wss")

fviz_nbclust(normP, kmeans, method = "silhouette")

str(kP)

clustersMeanSd(kP$cluster,num_clusters)
```




HIERARCHICAL CLUSTERING CON PERTURBATION SU ENDPOINTS


```{r}
## Row- and column-wise clustering 
hr <- hclust(as.dist(1-cor(t(P_df_t), method="spearman")), method="complete")
hc <- hclust(as.dist(1-cor(P_df_t, method="spearman")), method="complete") 
## Tree cutting
mycl <- cutree(hr, k=3); 
```


```{r}
mycolhc <- rainbow(length(unique(mycl)), start=0.1, end=0.9);
mycolhc <- mycolhc[as.vector(mycl)] 
## Plot heatmap 
mycol <- colorpanel(40, "darkblue", "yellow", "white")
heatmap.2(as.matrix(P_df_t), Rowv=as.dendrogram(hr), Colv=as.dendrogram(hc), col=mycol, scale="row", density.info="none", trace="none", RowSideColors=mycolhc) 
```

```{r}
hr <- hclust(as.dist(1-cor(t(P_df_t), method="spearman")), method="complete")
mycl <- cutree(hr, k=3); 
table(mycl)
clustersMeanSd(mycl, length(table(mycl)))
```

```{r}
hr <- hclust(as.dist(1-cor(t(P_df_t), method="pearson")), method="complete")
mycl <- cutree(hr, k=3); 
table(mycl)
clustersMeanSd(mycl, length(table(mycl)))
```
Del primo gruppo nessun paziente è sopravvissuto per più di 2 anni.
```{r}
hr <- hclust(as.dist(1-cor(t(P_df_t), method="pearson")), method="ward.D")
mycl <- cutree(hr, k=3); 
table(mycl)
clustersMeanSd(mycl, length(table(mycl)))
```






CLUSTERING SU ACTIVITY SCORE DELLA PATHWAY

```{r}
dim(out_table)
dim(out_table[!duplicated(out_table$`Pathway Id`),])
```

Il dato Pathway Activity Score è ridondante nel data.frame in quanto esso si riferiesce all'Activity Score della Pathway, mentre ogni istanza del data.frame, cioè ogni riga, viene identificata univocamente dalla coppia (Node Id, Pathway Id), o equivalentemente (Node Id, Pathway Id), supponendo che per ogni Pathway Name vi sia uno e un solo Pathway Id.


Infatti, così come una pathway presenta più nodi, ogni nodo è presente in più pathway.
Ogni nodo è presente in più pathway
```{r}
out_table[which(out_table$`Node Id` == "hsa-miR-1-3p"),]
```


Quindi se una pathway presenta n nodi l'Activity Score di tale pathway verrà riportato n volte, una volta per ogni riga.
Selezioniamo soltanto i campi d'interesse.
```{r}
selected_out <- out_table[,c("Pathway Id", "Pathway Activity Score")]
```



Considero soltanto una istanza per pathway, indipendentemente dal nodo scelto, in modo da avere un ottenere un data.frame in cui ogni riga corrisponde ad una pathway distinta e dunque, ottenendo una sola copia dell'Activity Score  

```{r}
selected_out <- selected_out[!duplicated(selected_out$`Pathway Id`),]
row.names(selected_out) <-  selected_out$`Pathway Id`
dim(selected_out)
head(selected_out)
```

```{r}
pathwayIDs <- getPathways(out_table)$"Pathway Id"
```

```{r}
ASpathways <- data.frame(sapply(simulationManager$sample, FUN = getPathwaysAS),row.names = pathwayIDs)
```


```{r}
head(ASpathways)
```


```{r}
ASpathways <- (na.omit(ASpathways))

#transpose data frame
ASpath_t <- transpose(ASpathways)

#redefine row and column names
rownames(ASpath_t) <- colnames(ASpathways)
colnames(ASpath_t) <- rownames(ASpathways)

ASpath_t <- Filter(function(x) sd(x) != 0, ASpath_t)


head(ASpath_t)

normPath <- data.frame(scale(ASpath_t))
head(normPath)
```


```{r}
num_clusters <- 3
kP <- kmeans(normPath, centers = num_clusters, nstart = 25)

# aggregate(P_df_t,by=list(fit$cluster),FUN=mean)

fviz_cluster(kP, data = normPath, geom="point")

# fviz_nbclust(normPath, kmeans, method = "wss")

fviz_nbclust(normPath, kmeans, method = "silhouette")

# str(kP)

clustersMeanSd(kP$cluster,num_clusters)
```


HIERARCHICAL CLUSTERING CON ACTIVITY SCORE DELLA PATHWAY


```{r}
## Row- and column-wise clustering 
hr <- hclust(as.dist(1-cor(t(ASpath_t), method="spearman")), method="average")
hc <- hclust(as.dist(1-cor(ASpath_t, method="spearman")), method="complete")
## Tree cutting
mycl <- cutree(hr, k=3)
table(mycl)
clustersMeanSd(mycl, length(table(mycl)))

mycolhc <- rainbow(length(unique(mycl)), start=0.1, end=0.9); mycolhc <- mycolhc[as.vector(mycl)] 

## Plot heatmap 
mycol <- colorpanel(70, "blue", "white", "red")


heatmap.2(as.matrix(ASpathways), Rowv=as.dendrogram(hc), Colv=as.dendrogram(hr), col=mycol, scale="row", density.info="none", trace="none") 
```







CLUSTERING SU PERTURBATION DELLE PATHWAY


```{r}
PertPathways <- data.frame(sapply(simulationManager$sample, FUN = getPathwaysPerturbation),row.names = pathwayIDs)
```


```{r}
head(PertPathways)
```


```{r}
PertPathways <- (na.omit(PertPathways))

#transpose data frame
PertPath_t <- transpose(PertPathways)

#redefine row and column names
rownames(PertPath_t) <- colnames(PertPathways)
colnames(PertPath_t) <- rownames(PertPathways)

PertPath_t <- Filter(function(x) sd(x) != 0, PertPath_t)


head(PertPath_t)

normPath2 <- data.frame(scale(PertPath_t))
head(normPath2)
```


```{r}
num_clusters <- 3
kP <- kmeans(normPath2, centers = num_clusters, nstart = 25)

# aggregate(P_df_t,by=list(fit$cluster),FUN=mean)

fviz_cluster(kP, data = normPath2, geom="point")

fviz_nbclust(normPath2, kmeans, method = "wss")

fviz_nbclust(normPath2, kmeans, method = "silhouette")

# str(kP)

clustersMeanSd(kP$cluster,num_clusters)
```


HIERARCHICAL CLUSTERING CON ACTIVITY SCORE DELLA PATHWAY


```{r}
## Row- and column-wise clustering 
hr <- hclust(as.dist(1-cor(t(PertPath_t), method="pearson")), method="average")
hc <- hclust(as.dist(1-cor(PertPath_t, method="spearman")), method="complete")
## Tree cutting
mycl <- cutree(hr, k=3)
table(mycl)

mycolhc <- rainbow(length(unique(mycl)), start=0.1, end=0.9); mycolhc <- mycolhc[as.vector(mycl)] 

## Plot heatmap 
mycol <- colorpanel(50, "blue", "white", "red")


heatmap.2(as.matrix(PertPathways), Rowv=as.dendrogram(hc), Colv=as.dendrogram(hr), col=mycol, scale="row", density.info="none", trace="none") 

clustersMeanSd(mycl, length(table(mycl)))
```
```{r}
## Row- and column-wise clustering 
hr <- hclust(as.dist(1-cor(t(PertPath_t), method="pearson")), method="complete")
hc <- hclust(as.dist(1-cor(PertPath_t, method="spearman")), method="complete")
## Tree cutting
mycl <- cutree(hr, k=3)
table(mycl)

mycolhc <- rainbow(length(unique(mycl)), start=0.1, end=0.9); mycolhc <- mycolhc[as.vector(mycl)] 

## Plot heatmap 
mycol <- colorpanel(50, "blue", "white", "red")


heatmap.2(as.matrix(PertPathways), Rowv=as.dendrogram(hc), Colv=as.dendrogram(hr), col=mycol, scale="row", density.info="none", trace="none") 

clustersMeanSd(mycl, length(table(mycl)))
```


